【裁判字號】    95,台抗,194
【裁判日期】    950330
【裁判案由】    聲請發還擔保金
【裁判全文】
最高法院民事裁定              九十五年度台抗字第一九四號
    抗  告  人  京豐國際股份有限公司
    法定代理人  乙○○
上列抗告人因與相對人甲○○ ○○○○○○○○○ ○○○ ○○○○間聲請發還擔保
金事件，對於中華民國九十四年十月二十六日台灣高等法院裁定
（九十四年度抗字第一五九０號），提起抗告，本院裁定如下：
    主  文
原裁定廢棄。
    理  由
本件原法院以：按對於抗告法院之裁定再為抗告，僅得以其適用
法規顯有錯誤為理由，並經原法院之許可者為限；此項許可，以
原裁定所涉及之法律見解具有原則上之重要性者為限，民事訴訟
法第四百八十六條第四項、第五項定有明文。抗告人不服民國九
十四年五月三十日原法院所為抗告無理由之裁定，提起再抗告，
經核其再抗告狀內表明之理由，並未具體指明上開裁定有何適用
法規顯有錯誤與所涉及之法律見解具有原則上之重要性，依上說
明，其再抗告即不應許可，因而裁定予以駁回。
惟查抗告人於其所提再抗告狀中，記載：伊與相對人間請求撤銷
印鑑變更行為事件，聲請台灣板橋地方法院（下稱板橋地院）九
十二年度裁全字第六０七四號裁定准供擔保後禁止相對人就上海
商業儲蓄銀行國際金融業務分行帳號000000000000
0號外匯存款帳戶，以民國九十二年八月十八日其變更之帳戶印
鑑為領款行為，伊供擔保後，聲請台灣台北地方法院強制執行。
嗣向板橋地院起訴請求命相對人撤銷其就上開帳戶所為之帳戶印
鑑變更行為（該院九十二年度訴字第二三五四號），獲勝訴判決
確定，伊因假處分所供擔保之原因即已消滅。原法院卻以伊所提
起之訴訟與所聲請之假處分兩者之訴訟標的並不相同，非屬民事
訴訟法第一百零四條第一項所謂供擔保原因消滅之情形為由，維
持板橋地院駁回伊發還擔保金聲請之裁定。惟伊提起本案訴訟所
獲勝訴之判決，已達成假處分之目的，原法院未以目的解釋之方
法詮釋所謂「訴訟標的同一」之概念，適用民事訴訟法第一百零
四條第一項顯有錯誤，且所涉及之法律見解意義重大而有加以闡
釋之必要等語。觀之上開再抗告理由，其就原法院所為抗告無理
由之裁定有何適用法規顯有錯誤暨所涉及之法律見解具有原則上
之重要性之事由，已有具體指明。乃原法院率以前揭理由，裁定
駁回抗告人之再抗告，要難謂當。抗告意旨，指摘原裁定不當，
求予廢棄，非無理由。
據上論結，本件抗告為有理由。依民事訴訟法第四百九十二條，
裁定如主文。
中    華    民    國  九十五  年    三    月   三十   日
                      最高法院民事第八庭
                          審判長法官  朱  建  男
                                法官  顏  南  全
                                法官  許  澍  林
                                法官  鄭  傑  夫
                                法官  蘇  清  恭
      本件正本證明與原本無異
                                      書  記  官
中    華    民    國  九十五  年    四    月   十四   日
                                                      Ｔ


司法院資訊處製作；財團法人民間司法改革基金會備份。
